756 V. 1. DEiuvATIO GALLICA ET HIBERNICA MEDIARUM.

centiores. Formula derivans EG e vetustioribus addenda est ante-
dictae, siquidem omnia haec derivata non composita (cum praep.
vo = hibern. fo, brit. 9ch 52).

Duplicatae et conjunctae 9 formulae GG, NG, RG in his
vetustis nominibus: Esuggii fil. Inscript. Ambian. Orell. 2062.
Flaniggo Inscr. Brix. Orell. 3543. Tulingi Caes. , T ylangii
Avien. Caspingio (loc. ad Rhen. infer.) Tab. Peut. Viturgia
(nom. fem.) VopiSC. Proc. c. 12, si, ut videtur, nomen est gallicae
originis (cf. Vitudurum Itin.).

 

Hibernicam G derivantem in substantivis, adjectivis, ver-
bis statuere ob confusionem scriptionis cla pro 9 et y pro cla (p. 7 3.
86) eo difficilius est, quia rarior haec derivatio. Verba denomi-
nativa neutra frequenter obvia in -ayz'm, -aryz'm, —vyz'm (seriei I),
quamvis semper fere scripta sit 9, aperte e derivationibus -aclc,
-eclc prodire videntur, e. gr. cumachtaiqz'm, cumaclztayimm (gl.
nuo, gl. potior 3 i. e. potens sum, adj. czcmachtach) Sg. 39¹³. 54³.
euiliyim (gl. prosto3 mox cuilech, gl. prostibulum) Sg. 53³. treba-
raz'yim (gl. sapio ; i. e. prudens sum) Sg. 1461‘. Veruntamen verbi
denominativi factitativi formae hibernicae vetustae -2'9267’ (seriei IV)
respondet cambrica jam vetusta -ααφηε nomz'slz'qur (humilem me
faci03 cf. cambr. vet. Zemkaam, gl. arguo, i. e. acutum facio, gl.
Oxou.) Wb. 17‘1. co ccsmecnuyursa (gl. ut eradicem, a mecan, ra-
dix 3 cf. cambr. vet. etncoz‘lkaam, 81. auspicio, clatolalzam, gl. lego,
meryz'dlzalzam, gl. evanesco, i. e. facio avium augurium, concio·
nem, defectionem) Ml. 2³. Quae cambrica forma orta quidem esse
potest ex -ayam (p. 162), non tamen ex derivatione adjectivorum,
hibern. -aclz, cambr. -αῑισ, ex qua scilicet cambrice esse deberet
-oeam (hod. myas). An forsan factitativa utraque e J, quae etiam
gothice et indice est factitativa? Quaeritur solummodo, num forma
verbi denominativi neutri diversae sit originis, an possit esse etiam
ejusdem.

Connexa derivatio frequentior ANG. In verbis, in quibus
tamen vocalis in alias nutat: feclcmq (pati, toleraro; 1. ps. pl.
follonqam Wb. 14¹³), cumany (posse, valere) Wb. Sg. 3 in decom-
posito tecmang] (3. ps. sg. pL: teomaz'fzq, accidit, tecmoszyat, acci-
dunt, Sg. 2³. 9³) e doecemzany. In nominibus: tecmcmq (eventus)

 

 

 

 

